【裁判字號】    88,簡上,93
【裁判日期】    900430
【裁判案由】    確認本票債權不存在
【裁判全文】
臺灣高雄地方法院民事裁定  八十八年度簡上字第九十三號
    上  訴  人  己○○
                戊○○
    被上訴人    甲○○
                丁○○
    兼右二人    丙○○
    被上訴人    乙○○
右當事人間請求確認本票債權不存在事件，上訴人對於民國八十九年七月十二日本院
第二審判決提起上訴，本院裁定如左：
    主      文
上訴駁回。
第三審訴訟費用由上訴人負擔。
    理      由
一、按對於簡易訴訟程序之第二審判決，提起第三審上訴或抗告，須經原裁判法院之
    許可；前項許可，以訴訟事件所涉及之法律見解具有原則上之重要性者為限；第
    一項之上訴或抗告，為裁判之原法院認為不應許可者，應以裁定駁回其上訴或抗
    告；民事訴訟法第四百三十六條之三第一項、第二項、第三項定有明文。次按對
    於民事訴訟法第四百二十七條第二項簡易訴訟程序之第二審判決，其上訴利益逾
    第四百六十六條所定之額數者，當事人固得以其適用法規顯有錯誤為理由，逕向
    最高法院提起上訴，但須經原裁判法院許可，且該許可，以訴訟事件所涉及之法
    律見解具有原則上之重要性者為限，觀之民事訴訟法第四百三十六條之三第一項
    、第二項規定自明。原法院以抗告人雖以原第二審判決適用法規顯有錯誤為由，
    對之提起上訴，惟依其書狀記載內容，無非指摘原第二審取捨證據、認定事實之
    職權行使為不當，而未具體說明該判決有何適用法規顯有錯誤之情事，尤難謂其
    上訴涉及之法律見解具有原則上之重要性，因認抗告人之上訴不應許可，以裁定
    駁回其上訴並無違誤，最高法院八十一年台抗字第一六０著有判例可參。
二、經查，依本院調查證據結果認定之事實，係以系爭本票，乃上訴人己○○為清償
    其車輛靠行政益通運股份有限公司（下稱政益公司）期間，陸續向政益公司借用
    款項以支應稅金、支票應付款、退票款及行費等之累欠，而非如上訴人主張係為
    清償牌照號碼ＫＸ－九七五營業貨櫃曳引車之價金，且抗告人均為共同發票人。
    基此，上訴意旨所指本件既未依例簽訂買賣契約，復未履行交車（上開營業貨櫃
    曳引車）義務，上訴人自得對郭又瑜之繼承人主張同時履行抗辯云云，無非係對
    本院判決取捨證據、認定事實之職權認定指摘，依上開法條、判例意旨，本不得
    執以上訴第三審。又上訴人雖對本院有關即令依其最後主張係向國鈺貨櫃通運股
    份有限公司（下稱國鈺公司）購買，則政益公司已非出賣人，己○○又何得以對
    國鈺公司之事由，對政益公司主張同時履行抗辯之法律見解，認有判決矛盾之違
    法。然查前揭見解係以本院認定之事實為前提，亦即系爭本票既為己○○支付政
    益公司前欠款而簽發，自屬己○○與政益公司間之事由，則縱其與國鈺公司有抗
    辯事由，自亦不得執以對抗政益公司，此部份見解本無違誤。要言之，上訴意旨
    既未具體本院判決有何適用法規顯有錯誤之情事，尤難謂其上訴涉及之法律見解
    具有原則上之重要性，上訴不合法，自不應許可。
三、依民事訴訟法第四百三十六條之三第三項、第九十五條、第七十八條、第八十五
    條第一項前段，裁定如主文。
中      華      民      國    九十    年      四      月      三十      日
                                  台灣高雄地方法院民事第二庭
~B審判長法官  謝靜雯
~B      法官  陳信伍
~B      法官  黃國川
中      華      民      國    九十    年      四      月      三十      日
右為正本，係照原本作成。
如不服本裁定，應於送達後十日內，向本院提出抗告狀。
中      華      民      國    九十    年      四      月      三十      日
~B書記官      胡淑芳


司法院資訊處製作；財團法人民間司法改革基金會備份。
